臺灣桃園地方法院刑事判決　　　　　 100年度審智易字第44號
公　訴　人　臺灣桃園地方法院檢察署檢察官
被　　　告　徐鈺芳
上列被告因違反著作權法等案件，經檢察官提起公訴（100 年度
偵字第27836 號），被告就被訴事實為有罪之陳述，經本院裁定
改依簡式審判程序審理，判決如下：
    主      文
徐鈺芳明知係侵害著作財產權之重製物而散布，處有期徒刑貳月
，如易科罰金，以新臺幣貳仟元折算壹日；扣案如附表所示之物
均沒收。緩刑貳年。
    事實及理由
一、徐鈺芳明知「喜羊羊」、「美羊羊」及「沸羊羊」等圖樣係
    英屬維京群島商資訊港管理有限公司（下稱資訊港公司）享
    有著作財產權之美術著作物，非經資訊港公司之同意或授權
    ，不得擅自散布；亦明知如附件所示「Disney」、「哆啦A
    夢」、「Hello Kitty 」之商標圖樣，分別係美商迪士尼企
    業公司（下稱迪士尼公司）、小學館股份有限公司（授權予
    國際影視有限公司於台灣地區從事藤子不二雄先生之哆啦A
    夢系列著作之業務，下稱國際影視公司）、日商三麗鷗股份
    有限公司（下稱三麗鷗公司）向我國經濟部智慧財產局申請
    註冊核准登記，使用於衣服等商品，現仍於商品專用期間，
    非經商標權人同意或授權，不得在同一或類似商品，使用相
    同或近似之註冊商標，詎竟基於散布侵害著作財產權之重製
    物與販賣冒用商標商品之犯意，於民國99年11月間某日，在
    臺北市信義區五分埔商圈處，以每件新臺幣（下同）120 元
    至130 元不等之價格，購入如附表1 、2 所示上開美術著作
    之重製物及冒用商標之服飾，於99年年底某日起，利用桃園
    縣新屋鄉社子29號住所內之電腦，連線至香港商雅虎資訊股
    份有限公司設立之拍賣網站（下稱雅虎奇摩拍賣網站），以
    「ily970413 」帳號刊登販售如附表1 所示侵害美術著作財
    產權之重製物及如附表2 所示冒用商標商品之廣告，並以中
    華郵政股份有限公司中壢興國郵局（下稱興國郵局）帳號第
    00000000000000號帳戶作為匯款之帳戶，用以販售如附表1
    、2 所示商品予不特定之消費者，而散布該非法重製、冒用
    商標之商品。嗣於100 年6 月20日下午4 時55分許，在上址
    處，為警持本院核發之搜索票查獲，並扣得如附表1 所示侵
    害美術著作財產權之重製物共25件、附表2 所示仿冒商標商
    品共23件。
二、證據名稱：
  (一)被告徐鈺芳於本院行準備程序中及審理時所為之自白。
  (二)內政部警政署保安警察第二總隊第一大隊第二中隊搜索暨扣
    押筆錄、扣押物品清冊、保安警察第二總隊扣押物品清單、
    「喜羊羊」著作權登記證書、「美羊羊」著作權登記證書、
    「沸羊羊」著作權登記證書、國際影視有限公司鑑定報告書
    、國際影視公司仿冒商品鑑價報告書、萬國法律事務所侵害
    著作權真仿品比對報告、萬國法律事務所侵害商標權真仿品
    比對報告、雅虎奇摩拍賣網站網頁列印資料、IP位址查詢資
    料、中華郵政股份有限公司中壢郵局100 年6 月21日營字第
    1001800528號函暨本轄中壢興國郵局存簿儲金戶林怡君（局
    號：000000-0；帳號：000000-0）開戶基本資料乙份、郵政
    自動櫃員機交易明細表各1 份、經濟部智慧財產局商標資料
    檢索表、博仲法律事務所鑑定報告書、萬國法律事務所侵權
    仿冒品鑑價報告各2 份及查獲現場暨扣案物照片共8 張。
三、核被告所為，係犯著作權法第91條之1 第2 項之明知係侵害
    著作財產權之重製物而散布罪、商標法第82條之販賣仿冒商
    標商品罪。又按刑事法若干犯罪行為態樣，本質上原具有反
    覆、延續實行之特徵，立法時既予特別歸類，定為犯罪構成
    要件之行為要素，則行為人基於概括犯意，在密切接近之一
    定時、地持續實行之複次行為，倘依社會通念，於客觀上認
    為符合一個反覆、延續性之行為觀念者，於刑法評價上，即
    應僅成立一罪。學理上所稱「集合犯」之職業性、營業性或
    收集性等具有重複特質之犯罪均屬之，例如經營、從事業務
    、收集、販賣、製造、散布等行為概念者是，此有最高法院
    96年度台上字第172 號、95年度台非字第285 號判決意旨足
    資參照。查被告散布侵害著作財產權之重製物、販賣仿冒商
    標商品之營業性行為，係在密集期間內以相同之方式持續進
    行，未曾間斷，是此散布、販賣盜版商品之犯行，即具有反
    覆、延續實行之特徵，從而在行為概念上，縱有多次散布、
    販賣之舉措，仍均應評價認各係包括一罪之集合犯而各論以
    一罪。且被告以一販售行為同時觸犯著作權法第91條之1 第
    2 項之明知係侵害著作財產權之重製物而散布罪、商標法第
    82條之明知為未得商標權人之同意，於同一商品使用註冊商
    標而販賣罪，為想像競合犯（參最高法院97年度台上字第23
    35號判決），應從一重之著作權法第91條之1 第2 項之明知
    係侵害著作財產權之重製物而散布罪處斷。爰審酌被告不思
    循正當途徑賺取金錢，竟貪圖不法利益，而為本件犯行，所
    為已影響著作財產權人、商標專用權人之合法權益，並破壞
    我國致力保護智慧財產權之國際形象，惟被告犯終能坦承犯
    行，態度尚可，暨參酌其素行、犯罪動機、手段、販賣散布
    之規模數量、生活狀況、智識程度，並與被害人皆達成和解
    等一切情狀，量處如主文所示之刑，並諭知易科罰金之折算
    標準。末查被告未曾因故意犯罪受有期徒刑以上刑之宣告，
    此有臺灣高等法院被告前案紀錄表1 份附卷可稽，其因一時
    失慮，致罹刑章，經此偵、審程序，當足收警惕懲儆之效，
    信無再犯之虞，且就本件犯行已與被害人等達成和解，此有
    刑事陳報狀共4 份及和解契約書1 份附卷可查，是本院認所
    宣告之刑以暫不執行為適當，爰併諭知緩刑2 年。至扣案如
    附表1 、附表2 所示之物，均為被告所有供本件犯罪所用之
    物，業經其供明在卷，分別依著作權法第98條及商標法第83
    條之規定，均併予宣告沒收。
四、應適用之法條：
    刑事訴訟法第299 條第1 項前段、第273 條之1 第1 項、第
    310 條之2 、第454 條第1 項，著作權法第91條之1 第2 項
    、第98條，商標法第82條、第83條，刑法第11條、第55條、
    第41條第1 項前段、第74條第1 項第1 款，判決如主文。
五、如不服本判決，得自收受送達之翌日起10日內向本院提出上
    訴狀（應附繕本），其未敘述上訴理由者，應於上訴期間屆
    滿後20日內補提理由書狀於本院，上訴於臺灣高等法院。
本案經檢察官高文政到庭執行職務。
中    華    民    國   100    年    12    月    30    日
                  刑事庭    法  官  黃翊哲
附表1：
  ┌──┬─────────┬──────┬────────┐
  │編號│    商品名稱      │   數 量    │  著作財產權人  │
  ├──┼─────────┼──────┼────────┤
  │ 1  │印有「喜羊羊」美術│    16件    │   資訊港公司   │
  │    │著作圖樣之T恤     │            │                │
  ├──┼─────────┼──────┼────────┤
  │ 2  │印有「美羊羊」美術│     5件    │   資訊港公司   │
  │    │著作圖樣之背心    │            │                │
  ├──┼─────────┼──────┼────────┤
  │ 3  │印有「沸羊羊」美術│     4件    │   資訊港公司   │
  │    │著作圖樣之背心    │            │                │
  ├──┼─────────┼──────┼────────┤
  │    │                  │ 共計25件   │                │
  └──┴─────────┴──────┴────────┘
附表2：
  ┌──┬─────────┬──────┬────────┐
  │編號│    商品名稱      │   數 量    │    商標權人    │
  ├──┼─────────┼──────┼────────┤
  │ 1  │仿冒「Disney」商標│     2件    │   迪士尼公司   │
  │    │圖樣之背心        │            │                │
  ├──┼─────────┼──────┼────────┤
  │ 2  │仿冒「Disney」商標│     3件    │   迪士尼公司   │
  │    │圖樣之T恤         │            │                │
  ├──┼─────────┼──────┼────────┤
  │ 3  │仿冒「Disney」商標│     1件    │   迪士尼公司   │
  │    │圖樣之長袖套裝    │            │                │
  ├──┼─────────┼──────┼────────┤
  │ 4  │仿冒「哆啦A夢」商 │    11件    │  國際影視公司  │
  │    │標圖樣之T恤       │            │                │
  ├──┼─────────┼──────┼────────┤
  │ 5  │仿冒「哆啦A夢」商 │     5件    │  國際影視公司  │
  │    │標圖樣之套裝      │            │                │
  ├──┼─────────┼──────┼────────┤
  │ 6  │仿冒「Hello Kitty │     1件    │   三麗鷗公司   │
  │    │」商標圖樣之短袖上│            │                │
  │    │衣                │            │                │
  ├──┼─────────┼──────┼────────┤
  │    │                  │ 共計23件   │                │
  └──┴─────────┴──────┴────────┘
以上正本證明與原本無異。
如不服本判決應於收受判決後10日內向本院提出上訴書狀，並應
敘述具體理由。其未敘述上訴理由者，應於上訴期間屆滿後20日
內向本院補提理由書( 均須按他造當事人之人數附繕本) 「切勿
逕送上級法院」。
                            書記官  林宜亭
中    華    民    國   100    年    12    月    30    日
本案論罪科刑法條：
著作權法第91條之1
擅自以移轉所有權之方法散布著作原件或其重製物而侵害他人之
著作財產權者，處3 年以下有期徒刑、拘役，或科或併科新臺幣
50 萬 元以下罰金。
明知係侵害著作財產權之重製物而散布或意圖散布而公開陳列或
持有者，處3 年以下有期徒刑，得併科新臺幣7 萬元以上75萬元
以下罰金。
犯前項之罪，其重製物為光碟者，處6 月以上3 年以下有期徒刑
，得併科新臺幣20萬元以上2 百萬元以下罰金。但違反第87條第
4 款規定輸入之光碟，不在此限。
犯前二項之罪，經供出其物品來源，因而破獲者，得減輕其刑。
商標法第82條
明知為前條商品而販賣、意圖販賣而陳列、輸出或輸入者，處1
年以下有期徒刑、拘役或科或併科新臺幣5 萬元以下罰金。